臺灣板橋地方法院刑事判決　　　　　　　96年度訴字第3847號
公　訴　人　臺灣板橋地方法院檢察署檢察官
被　　　告　甲○○
選任辯護人　葉樹基律師
上列被告因毒品危害防制條例案件，經檢察官提起公訴（96年度
偵字第17231 號），本院判決如下：
    主  文
甲○○無罪。
    理  由
一、公訴意旨略以：被告甲○○明知K 他命為政府公告查禁之第
    三級毒品，依法不得販賣，竟基於意圖販賣第三級毒品K 他
    命之犯意，先於民國96年7 月間，在桃園火車站附近，以每
    包新臺幣（下同）600 元之代價，向年籍不詳綽號「阿偉」
    之成年男子購買K 他命60包，之後除供自己施用外並伺機販
    售於不特定人牟利。嗣於96年7 月25日2 時許，在臺北縣土
    城市○○路○ 段與永寧路口，因行跡可疑為警查獲，並起出
    其意圖販賣而持有之K 他命51包（毛重47.94 公克）、現金
    2900元及K 他命吸食器1 枝等物，因認被告涉犯毒品危害防
    制條例第5 條第3 項之意圖販賣而持有第三級毒品罪嫌。
二、按犯罪事實應依證據認定之，無證據不得認定犯罪事實；又
    不能證明被告犯罪者，應諭知無罪之判決；刑事訴訟法第15
    4 條第2 項、第301 條第1 項分別定有明文。又犯罪事實之
    認定，應憑證據，如未能發現相當證據，或證據不足以證明
    ，自不能以推測或擬制之方法，以為裁判基礎。次按認定不
    利於被告之事實，須依積極證據，苟積極證據不足為不利於
    被告事實之認定時，即應為有利於被告之認定，更不必有何
    有利之證據（參照最高法院30年上字第816 號判例意旨）。
    再按刑事訴訟法上證明之資料，無論其為直接證據或間接證
    據，均須達於通常一般之人均不致於有所懷疑，而得確信其
    為真實之程度，始得據為有罪之認定，倘其證明尚未達到此
    一程度，而有合理之懷疑存在時，致無從形成有罪之確信，
    根據「罪證有疑，利於被告」之證據法則，即不得遽為不利
    於被告之認定（參照最高法院76年台上字第4986號判例意旨
    ）。
三、公訴意旨認被告甲○○涉犯意圖販賣而持有Ｋ他命罪嫌，無
    非以：(一)被告於警詢及偵查中供稱曾於上開時地向綽號「阿
    偉」之男子購買前揭Ｋ他命等語，(二)扣案之Ｋ他命51包及現
    金2900元，(三)內政部警政署刑事警察局96年8 月28日刑鑑字
    第0960123902號鑑定書1 份，為其論據。
四、惟被告甲○○自警詢、偵查及本院審理時始終否認意圖販賣
    而持有Ｋ他命，並辯稱：扣案之Ｋ他命係伊供己施用而持有
    ，並無伺機販售他人牟利之意圖，又伊向「阿偉」一次購買
    60包之Ｋ他命，每包售價僅600元，如1次僅購買1包，需花
    費1000元，伊係基於購入數量較多則價格較便宜之因素，始
    向「阿偉」購入60包之Ｋ他命，其中9包已自行施用完畢；
    又伊因擔心將Ｋ他命放置家中遭父親發覺，始隨身攜帶等語
    。
五、經查：
  （一）被告於警詢時及本院審理時均坦承自96年2 月起即施用
        Ｋ他命，每天均會施用，每次施用約1 包等情不諱（見
        偵卷第11頁及本院審判筆錄），且被告為警查獲後所採
        集之尿液檢體，經台灣檢驗科技股份有限公司鑑定結果
        ，確呈Ｋ他命陽性反應，有該公司出具之濫用藥物尿液
        檢驗報告（報告編號：CH/2007/80298） 影本1 紙在卷
        可稽，足認被告確有施用Ｋ他命之習慣。又扣案之Ｋ他
        命雖有51包，惟總毛重為49.53 公克，每包平均毛重不
        逾1 公克，有內政部警政署刑事警察局96年8 月28日刑
        鑑字第0960123902號鑑定書影本1 紙在卷可考。依被告
        陳述其施用Ｋ他命之頻率及方法，其不逾2 個月即可將
        扣案之Ｋ他命施用完畢。從而，被告辯稱扣案之Ｋ他命
        係伊供施用而持有乙節，自堪採信。
  （二）被告自警詢、偵查及本院審理時均陳明：伊於96年7 月
        間在桃園火車站附近某舞廳內，向綽號「阿偉」之男子
        以每包600 元之價格，一次購買60包之Ｋ他命，總價為
        36000 元，其中9 包已自行施用完畢，餘51包為警扣押
        ；伊之前在該舞廳係以1000元購得Ｋ他命1 包，因「阿
        偉」向伊表示可以每包600 元之價格出售Ｋ他命，伊認
        為很便宜始一次購買60包；至於扣案之2900元則係伊從
        事水電工之收入等情在卷。被告從未供稱其持有Ｋ他命
        ，另有伺機販賣之意圖。又被告自95年9 月1 日起迄今
        均任職於華銳工程有限公司，月薪45000 元，此有華銳
        工程有限公司之臺北縣政府營利事業登記證影本、被告
        之在職證明書及95年度各類所得扣繳暨免扣繳憑單影本
        等件附卷可憑，足見被告有資力花費36000 元向「阿偉
        」購入Ｋ他命施用，更遑論隨身攜帶2900元現金以備日
        常生活開支。兼以政府積極查緝毒品之交易，因此施用
        毒品之人向他人購買毒品之管道甚少，被告為方便自己
        施用，且以較便宜之價格，一次購入可供兩個月施用之
        Ｋ他命數量，衡情亦未違背經驗法則。
  （三）警方在台北縣土城市○○路與永寧路口查獲被告後，旋
        由被告帶往台北縣中和市○○街2 巷9 之4 號住處搜索
        ，在被告住處僅扣得被告供施用Ｋ他命所使用之吸管1
        枝，並未查獲任何電子秤磅、分裝袋、帳冊或可疑資金
        ，此有搜索扣押筆錄附卷可考。析言之，本件除扣案之
        Ｋ他命及現金2900元外，並無其他佐證，而扣案之Ｋ他
        命及現金2900元暨卷附上揭內政部警政署刑事警察局鑑
        定書僅能證明被告持有扣案Ｋ他命之行為，不能證明被
        告有何販賣之意圖。
  （四）被告隨身攜帶扣案之Ｋ他命51包，雖屬可疑，惟該Ｋ他
        命51包總毛重僅49.53 公克，重量尚輕，體積不大，隨
        身攜帶並不困難，且被告辯稱因擔心將Ｋ他命放置住處
        遭父親發覺，始隨身攜帶乙節，亦無違常情。本件公訴
        人以單純查獲被告攜帶Ｋ他命51包及現金2900元，即認
        定被告係意圖販賣而持有Ｋ他命，係以推測、擬制之方
        法為其論斷基礎，自不足採。
六、綜上所述，被告上開所辯尚非無據，公訴人所提出之上揭證
    據，不足為不利於被告之犯罪事實之認定，復無其他證據足
    認被告有公訴人所指意圖販賣而持有Ｋ他命之犯行，本件不
    能證明被告犯罪，揆諸首揭說明，自應諭知被告無罪之判決
    。
據上論斷，應依刑事訴訟法第301條第1項，判決如主文。
本件經檢察官黃佳權到庭執行職務。
中　　華　　民　　國　　96　　年　　12　　月　　6 　　日
                  刑事第九庭  審判長法　官  樊季康
                                    法  官  吳幸娥
                                    法  官  王綽光
以上正本證明與原本無異
如不服本判決應於送達後10日內向本院提出上訴狀
                                書記官　梁宜庭
中　　華　　民　　國　　96　　年　　12　　月　　7 　　日
